Alpine Metal Tech

Buchbergstraße 11, 4844 Regau, Österreich

17. Juli 2015

Bewerbung als ProgrammiererIn Bildverarbeitung

Sehr geehrte Frau Aumüller,

vor einigen Wochen habe ich mein Informatik Bachelorstudium, an der University of Birmingham, erfolgreich abgeschlossen. Zuvor habe ich durch ein 12-monatiges Praktikum bei IBM, einen Einblick in die Arbeitsweise eines internationalen Unternehmens gewonnen und meine ersten Erfahrungen in der Bildverarbeitung durch meine Bachelorarbeit in der Stereo 3D Rekonstruktion gesammelt.

Während der Arbeit an meiner Bachelorthesis, über Stereo 3D Rekonstruktion, habe ich Kenntnisse in der Bildverarbeitung erlangt, unter anderem mit Kamerakalibrierung und Mustererkennung. Mein Ergebnis war ein Matlab Tool für Stereo Rekonstruktion mit welches ich Quasi-Affine 3D Modelle generieren konnte.

In dem Team, WebSphere Liberty Profile, in dem ich während meiner Zeit bei IBM gearbeitet habe, habe ich an der Entwicklung von sowohl Kleinprojekten als auch Großprojekten teilgenommen. Meine Arbeit an der Cloud Integration von WebSphere Liberty Profile hat mir die Komplikationen der internationalen Zusammenarbeit veranschaulicht und gelehrt wie man am besten mit diesen Problemen umgeht.

Durch mein Auslandsstudium an der University of Birmingham habe ich ausgezeichnete Englischkenntnisse gewonnen. Außerdem wurde mir durch täglichen Auseinandersetzung mit Personen von unterschiedlichem Kulturellen Hintergründen bewusst wie Komplex Kommunikation manchmal sein kann.

Der Fokus Ihres Unternehmens auf Qualität und Innovation, Ihr internationaler Einfluss und Ihre Expertise in der industriellen Bildverarbeitung macht Sie ein Idealer Ort für mich mein Wissen zu erweitern und bewegt mich dazu Ihnen mit meinen fachlichen und persönlichen Kenntnissen zu unterstützen.

Ich freue mich von Ihnen zu hören.

Mit freundlichen Grüßen,

Samirah Amadu

Samirah Amadu Viehtriftgasse 12/4/19,

1210 Wien, Austria

(a) +43 6818 4345206

(b) hireme@amadusamirah.at

in Samirah Amadu

Samirah Amadu



Persönlich

Geburtsort: Wien

Geburtsdatum: 03.01.1992

Ausbildung

BSc Informatik mit Praktikum

September 2011 - Juli 2015

University of Birmingham, Birmingham, Großbritannien.

Abschluss mit Auszeichnung

Bachelorarbeit: Photogrammetrie (Stereo 3D Rekonstruktion von Bildern)

Matura September 2006 - Juni 2011

HTBLuVA Camillo Sitte, Wien, Österreich.

Schwerpunkt: Tiefbau

Note: 1.0

Berufserfahrung

Peer Assisted Study Sessions Koordinator

Oktober 2014 - März 2015

University of Birmingham, Birmingham, Großbritannien.

Koordination von Lerngruppen für die Fakultäten Chemie, Informatik, Mathematik, Elektronik und Chemie.

Betreuung und Unterstützung von ca. 60 Lerngruppen, bei der Planung und Leitung der Einheiten.

Evaluation der Besucherzahlen und Feedback inklusive der darauf folgenden Maßnahmen.

Informatik Studenten Repräsentantin

Oktober 2014 - April 2015

School of Computer Science, Birmingham, Großbritannien.

Mitteilung meiner Erfahrungen an angehenden Informatik-Studenten.

Teilnahme an "Tagen der offenen Türe", um die Universität aus Sicht der Studenten vorzustellen.

Software Development Praktikantin für WebSphere Liberty Profile

Juli 2013 - Juli 2014

IBM, Hursley, Großbritannien.

Integration von WebSphere Liberty Profile in die PaaS Cloud Foundry.

Implementierung eines Java Spieles, mit LibGDX Game Engine, für eine Schülerveranstaltung.

Anwendung Agiler Entwicklungsmethoden und SCRUM.

Leitung von Meetings für den Progress-Austausch mit internationalen Mitgliedern.

Teilzeit IT Support April 2012 - Oktober 2012

University of Birmingham IT Services, Birmingham, Großbritannien.

Level 1 IT Support, inkludiert das Beheben von Problemen mit PCs, Druckern und Laptops.

Außercurriculares Engagement

Athena Swan Komitee Mitglied

Jänner 2015 - Juli 2015

University of Birmingham, Birmingham, Großbritannien.

Japanisch Level 3 Klassensprecher

Oktober 2014 - April 2015

University of Birmingham, Birmingham, Großbritannien.

Green Impact Projekt Assistentin

Jänner 2013 - Juni 2013

University of Birmingham, Birmingham, Großbritannien.

Zusatzkenntnisse

Programmiersprachen: Java, C, SQL, Ruby, Matlab, HTML, CSS, LATEX

Betriebssysteme: Windows, Linux

Sprachen: Deutsch (Muttersprache), Englisch (fließend), Japanisch (Grundkenntnisse)